臺灣高等法院刑事判決　　　　　　　　95年度上訴字第4575號
上　訴　人
即　被　告　乙○○
選任辯護人　楊思勤律師
　　　　　　黃教倫律師
上列上訴人因毒品危害防制條例等案件，不服臺灣桃園地方法院
95年度訴字第1484號，中華民國95年10月26日第一審判決（起訴
案號：臺灣桃園地方法院檢察署95年度偵字第8634號），提起上
訴，本院判決如下：
    主  文
原判決撤銷。
乙○○共同運輸第二級毒品，處有期徒刑參年陸月，扣案之如附
表二所示第二級毒品安非他命，及附著安非他命之附表三所示殘
渣袋一包均沒收並銷燬之；又持有第一級毒品，處有期徒刑捌月
，扣案如附表一所示之第一級毒品（及其附著之包裝物），均沒
收銷燬之。應執行有期徒刑肆年，扣案如附二所示第二級毒品安
非他命，暨附著安非他命之附表三所示殘渣袋一包，及扣案如附
表一所示之第一級毒品（及其附著之包裝物），均沒收銷燬之。
    事  實
一、乙○○明知明知海洛因、甲基安非他命係毒品危害防制條例
    第二條第二項第一、二款所列之第一、二級毒品，並經行政
    院公告為甲類第四款之管制進出口物品，不得持有、運輸，
    亦不得私運，竟因年籍姓名不詳、綽號「阿多古」之成年男
    子表示乙○○可以前往大陸地區夾帶第二級毒品甲基安非他
    命回臺之方式，抵銷乙○○積欠「阿多古」共計澳幣一千五
    百元、新臺幣一萬二千元之債務，而與「阿多古」共同基於
    運輸第二級毒品甲基安非他命及私運管制物品入境之犯意聯
    絡，推由「阿多古」於不詳時間先行前往大陸地區廈門市尋
    得甲基安非他命之貨源，再由乙○○於民國（下同）九十四
    年十二月二十八日上午，搭乘澳門航空ＮＸ六一一號班機前
    往澳門轉往大陸地區廈門市，向「阿多古」取得如附表所示
    之第二級毒品後，於九十五年一月四日搭乘澳門航空ＮＸ六
    一六號班機返回臺灣，將管制進出口之上開第二級毒品私自
    運輸進入國境。嗣於同日晚間八時四十五分許，經財政部臺
    北關稅局人員發現乙○○通關時舉止有異，乃要求乙○○改
    至第九號紅線檢查檯辦理檢查搜身，而查扣乙○○於內衣及
    褲口袋內夾藏走私運輸入境之如附表所示之毒品（其中第一
    級毒品海洛因係「阿多古」另外贈送予被告而由被告持有者
    ），而查知上情。
二、案經基隆市警察局第二分局報請臺灣桃園地方法院檢察署檢
    察官偵查起訴。
    理  由
一、訊據上訴人即被告乙○○就其於上開時、地夾藏攜帶如附表
    所示之第二級毒品回台，及持有第一級毒品之事實坦承不諱
    ，惟在原審審理時辯稱：「伊因陳祥發告知大陸地區之安非
    他命比臺灣便宜很多，遂前往大陸向陳祥發購買安非他命，
    伊之目的是為了要供自己施用，海洛因則是陳祥發所附贈，
    伊於關稅局所言情節是亂說的。」云云；在本院審理時辯稱
    ：「扣案的海洛因、安非他命是你從大陸帶回來的。」、「
    我不認識阿多古，是陳祥發介紹的，我也沒有走私毒品抵償
    積欠款。94年12月28日我有搭澳航班機去廈門，也搭澳航班
    機返台沒錯，毒品我在大陸向他人購買，預備回台自己施用
    ，我以前有施用海洛因、安非他命，從大陸返台尿液檢驗有
    毒品反應。」、「我沒有運輸毒品。」云云，嗣又改稱：「
    毒品是我向『阿豐』購買攜帶進來，要自行吸食用，不是向
    陳祥發購買。」等語；其選任辯護人為被告辯護稱：「原判
    決判決被告運輸毒品，無非依據被告在關稅局的自白，被告
    說他欠阿多古的錢，幫阿多古運輸毒品用以抵償債務，但被
    告說他是自己攜帶毒品進來是要自行吸用，並非受阿多古之
    託運送毒品，被告並沒有運送毒品的犯意，安非他命部分是
    否運送也是令人質疑，如果是運送也是運送第二級毒品，非
    原審所認定運送第一級毒品，且證人甲○○亦證稱，被告並
    沒有欠他錢，並非幫他運送毒品，被告的自白也沒有證據能
    力，請撤銷原判決，為被告有利之判決，其餘詳如辯護意旨
    狀所載。」等詞。
二、本院查：
（一）被告上開運輸第二級毒品回臺，同時並持有第一級毒品之
      犯行，業據被告於財政部臺北關稅局供稱：「本件查獲之
      毒品，係於廈門一位叫『阿多古』大哥交給伊，託伊帶回
      臺灣就可抵銷伊欠他澳幣一千五百元及新臺幣一萬二千元
      ，伊事前知情。」等語明確（見九十五年度毒偵字第二八
      ０號偵查卷第十五頁），並有毒品初步鑑驗報告單、財政
      部臺北關稅局扣押貨物收據及搜索筆錄、被告護照、臺胞
      證影本、被告入出境紀錄等件在卷可稽。被告夾帶入境之
      白粉一包、白色晶體一包（嗣經憲兵司令部刑事鑑驗中心
      人員將其中晶體取出以一新夾鏈袋包裝，原夾鏈袋則留有
      晶體殘渣，此有原審法院電話記錄查詢表一件在卷可憑）
      分別經送法務部調查局、憲兵司令部刑事鑑驗中心、內政
      部警政署刑事警察局鑑定結果，白粉部分含有第一級毒品
      海洛因、白色晶體部分含有第二級毒品甲基安非他命成分
      （詳細重量、純度、包裝情形均如附表所載），分別有法
      務部調查局九十五年二月二十四日調科壹字第０八００一
      ０七０六號鑑定通知書、憲兵司令部刑事鑑驗中心九十五
      年四月十八日（九五）安鑑字第００六三五號鑑驗通知書
      、內政部警政署刑事警察局九十五年十月三日刑鑑字第０
      九五０一三四二六二號鑑定書各一紙附卷足憑。
（二）被告雖辯稱：「伊於關稅局所言係因海關的警察說若是幫
      人家拿毒品就要說幫人家拿，否則罪很重，伊才如此亂說
      。」云云，惟查：依社會通念，貪圖個人利益而為他人運
      輸毒品入境之犯罪行為，無益係將一己之私利建築於毒品
      擴散、危害他人並敗壞社會治安之基礎上，較諸單純攜帶
      毒品供本人施用，其惡性顯然較為重大，刑責亦當然較重
      ，依被告之年齡及智識能力，當不能自外於人而諉為不知
      ，何況被告旋於同日稍後之警詢中翻異供詞，改稱：其係
      為自己施用而攜帶安非他命回臺（見同上偵查卷第十頁）
      ，且於原審審理時自承：其知道幫別人帶毒品的罪比為供
      自己施用而攜帶毒品的罪更重等語（見原審九十五年十月
      十二日審判筆錄第九頁）；足見其辯稱：其於關稅局編造
      上開情節以邀寬典云云，顯非可採。
（三）被告又辯稱：「其係因陳祥發告知安非他命在大陸很便宜
      ，伊才前往大陸購買。」云云，惟查：被告就本次前往大
      陸之目的，先於檢察官偵查中供稱：「伊原本係前往大陸
      地區遊玩。」等語（見九十五年度偵字第八六三四號偵查
      卷第七頁），於原審則改稱：「伊前往廈門就是要買毒品
      。」等語（見原審九十五年八月二十五日準備程序筆錄）
      ，在本院審理時復辯稱：係自己攜帶毒品進來是要自行吸
      用，並非受「阿多古」之託運送毒品，被告並沒有運送毒
      品的犯意云云；嗣又辨稱：「毒品是我向阿豐購買攜帶進
      來，要自行吸食用，不是向陳祥發購買。」等語；被告所
      指綽號為「阿多古」之甲○○在本院審理時亦稱：「（乙
      ○○有無欠你錢？）沒有。」、「（被告有無欠你澳幣壹
      仟五百元、台幣壹萬二千元？）沒有。」、「（你有無請
      被告將安非他命三十四公克、海洛因零點一二公克帶來臺
      灣嗎？）沒有。」、「（乙○○攜帶安非他命、海洛因是
      否向你購買的？）不是，她向阿豐購買的，她說購買回去
      自行吸食。」、「（乙○○說安非他命她向你購買的，海
      洛因是你送給她的？）沒有這回事。」、「（殘渣海洛因
      何人給她的？）我不知道。」、「（你和被告認識多久？
      ）九十四年年底在朋友家中一起吸食安非他命認識。」、
      「（乙○○去廈門與你同住嗎？）他自己租房子，沒有與
      我同住。」、「（你如何知道乙○○安非他命向阿豐購買
      的？）當天乙○○打電話給我，她向阿豐購買我有在場。
      」、「（阿豐住何處？）在大陸。」云云，經查：
  (1)、被告乙○○在第一次警訊時供稱：「我向在基隆市向綽號
      『阿多古』（真實姓名不詳）男子購買，以號行動電話
      0000000000聯絡與對方聯絡，安非他命一公克以新台幣八
      千元購得。」云云，在財政部臺北關稅局詢問時復供述、
      「這此私貨於廈門由一位叫『阿多古』大哥交給我，事前
      知情，並託我帶回台灣就可抵銷我欠他澳幣一千五百元及
      新台幣一萬二千元。」等語，雖其嗣於檢察官偵查時改稱
      ：「我從廈門那邊，其實我是去那邊玩，我在一月四日中
      午在廈門那邊買，跟一個『陳祥發』買的，以一萬多買的
      ，回去算過大約一萬四干多元。那個海洛因是他請我用的
      ，我本來去那邊只是要去玩而已，安非他命是他說那邊便
      宜，叫我拿。」、「本來我去那邊，他要跟我借錢。」，
      於九十五年八月二十五日原審準備程序時，復供述、「（
      問：為何於關稅局詢問時稱：是廈門阿多古大哥將毒品交
      給你，託你帶回臺灣可以抵銷你的債務？）那是亂講的。
      」等詞，在本院審理時復辯稱：係自己攜帶毒品進來是要
      自行吸用，並非受「阿多古」之託運送毒品，被告並沒有
      運送毒品的犯意云云；嗣又辨稱：「毒品是我向阿豐購買
      攜帶進來，要自行吸食用，不是向陳祥發購買。」等語，
      由上開被告之供述，前後不一，惟按被告在警局初訊及財
      政部關稅局在查獲時之供述，應較其嗣後或為脫免本身刑
      責，或欲迴護綽號「阿多古」之人之刑責，所為與最初相
      互矛盾之供述，更接近真實，是自以其在警局及財政部關
      稅局之供述，較為實在而可採。
  (2)、況查，被告所稱之「陳祥發」及「阿豐」之人，據其供述
      均係住在大陸，且復無該二人之真正姓名、年籍、住址可
      資傳喚查證；又綽號「阿多古」之甲○○，亦自承與被告
      熟識，並曾在大陸與被告見面，被告在九十五年八月二十
      五日原審準備程序時復供述：「阿多古是我基隆的朋友，
      他是我毒品的上手，我的毒品有時候向他拿，有時候向陳
      祥發拿，向陳祥發拿的機會比較多。」云云，足見被告與
      綽號「阿多古」之甲○○，關係非比尋常，其在初訊時，
      所指之「阿多古」之人即為證人甲○○，非無可能。至證
      人甲○○在本院審理時，經視訊交互詰問，雖否認有共同
      與被告運輸上開毒品之犯行或被告有積欠其錢之事實，惟
      查，販賣、運輸第二級毒品或轉讓第一級毒品，依毒品危
      害防制條例第四條第二項、第八條第一項規定，均屬重罪
      ，證人甲○○對被告所供對其不利之指證，其堅詞否認，
      以規避其刑責，乃人情之常，是其所為證詞，是否真正可
      採，不無疑義，自不能因證人甲○○之否認，即予否定被
      告上開共同運輸第二級毒品安非他命及非法持有第一級毒
      品海洛因之犯行，而解免被告之應負之刑責。至於被告所
      指與其共犯之綽號「阿多古」之人，因被告嗣復供述「陳
      祥發」及「阿豐」二人，故是否原來所指共犯之「阿多古
      」即為證人甲○○或「陳祥發」及「阿豐」之人不明，是
      本院認與被告共犯之人為綽號「阿多古」之年籍、住址不
      詳之成年人，亦此敘明。
（四）至於被告就本次購買毒品之價格，先於警詢中稱：係以新
      臺幣六萬元購得等語（見同上毒偵字偵查卷第十頁），嗣
      於檢察官偵查及本院訊問時則改稱：係以新臺幣一萬四千
      元購得等語（見同上偵字偵查卷第七頁、本院同上準備程
      序筆錄），前後多有矛盾，已見情虛；且若被告係因圖得
      大陸地區與臺灣地區之甲基安非他命價差，而額外花費機
      票、食宿等費用，大費周章，前往大陸地區購買甲基安非
      他命，被告對於大陸地區與臺灣地區之甲基安非他命價格
      情形、其間價差是否能抵銷機票、食宿等費用自應研究甚
      詳，就其實際購得之毒品單價、數量亦應錙銖必較，以求
      獲得最大利益，另就其是否能於預定時間返臺前取得毒品
      ，避免食宿或其他費用無端增加，更應事先詳加確認，惟
      被告於檢察官偵查中稱：「伊朋友說大陸的安非他命便宜
      很多，伊不知道差多少」等語（見同上偵字偵查卷第七頁
      ），並於原審審理中供稱：「伊自九十一年起向陳祥發購
      買安非他命，有時候買一千元，如果好用就買一、二萬元
      ，數量多少伊不知道，本次伊一到大陸廈門就將新臺幣、
      人民幣四萬多元交給陳祥發，後來回臺灣伊將買衣服、物
      品的錢扣一扣，才計算出毒品價格為新臺幣一萬四千元，
      伊不知道這次購買的安非他命數量多少。」等語（見一審
      九十五年十月十二日審判筆錄），足見被告對於臺灣及大
      陸之甲基安非他命價格，顯然均無深入瞭解，就其前往大
      陸所購得之甲基安非他命數量、價格更全不在意，難認被
      告有何因大陸地區價格較便宜賺取價差之意圖。被告復於
      原審審理時供稱：「陳祥發直到九十五年一月三日下午伊
      搭車前往機場前，始將安非他命交給伊，伊並因太晚到達
      機場而無法登機，改至翌日（四日）搭機返臺，伊不知道
      為何一月三日才拿到毒品。」等語（見原審同上審判筆錄
      及九十五年九月二十八日審判筆錄），被告既自稱早將大
      筆購毒價金交予陳祥發，衡情自當不斷催促陳祥發交付毒
      品完成交易，然被告竟容任陳祥發遲至一月三日其搭車前
      往機場前始交付毒品，甚至未追問原因，實與常情相悖，
      綜上可知被告辯稱其係因大陸地區安非他命便宜，始前往
      大陸地區向陳祥發購買安非他命一節，絕非實情。
（五）另辯護人為被告辯護稱：「被告自行出資購買機票、負擔
      食宿前往大陸，實係為自己施用而零星夾帶安非他命，並
      無使毒品擴散傳播之犯意，微量海洛因又係毒販免費提供
      被告施用，被告並無運輸毒品之犯意，其單純持有毒品之
      行為，為施用行為所吸收，而其施用毒品部分業經檢察官
      為不起訴處分，本案應諭知不受理之判決。」云云，按零
      星挾帶或短途持送毒品者，應依實際情形參酌被告之犯意
      而認定被告係運輸或持有毒品，並非不問其犯意如何，概
      論以持有之罪，司法院院解字第三五四一號、第三八五三
      號解釋參照。查：本件被告運輸如附表所示之第二級毒品
      返臺，實係受託於人，並以抵償債務為代價，並非單純基
      於供自己施用之目的，已如前述；被告既係基於運輸毒品
      之犯意而為運輸毒品之行為，不論被告所運輸之毒品數量
      多寡，均應論以運輸毒品罪，辯護人所辯尚非可採。至辯
      護人提出被告購買機票證明、外匯水單等件，僅能證明曾
      以被告名義購買機票及外匯，尚無從證明係被告自行出資
      ，何況此部分費用被告自行負擔與否，核與認定被告主觀
      犯意並無直接相關，本院自難依此而為有利於被告之認定
      ，附此敘明。
（六）按安非他命、甲基安非他命均屬毒品危害防制條例第二條
      第二項第二款所規定之第二級安非他命類毒品，若未經實
      際鑑驗究屬安非他命或甲基安非他命，一般提供及施用者
      均泛稱為安非他命，被告所運輸回臺之白色晶體，經送鑑
      檢出甲基安非他命成分，已如前述，可見被告前開所述之
      「安非他命」，實際均為「甲基安非他命」。綜上所述，
      本件事證明確，被告運輸第二級毒品入境及非法持有第一
      級毒品海洛因之犯行，堪以認定。
三、按刑法及刑法施行法部分條文業經修正公布，並均於九十五
    年七月一日施行（修正前刑法以下簡稱舊法；修正後刑法以
    下簡稱新法）。其中刑法第二條第一項之規定，係規範行為
    後法律變更所生新舊法律比較適用之準據法，於新法施行後
    ，應適用新法第二條第一項規定之從舊從輕原則為比較，且
    應就罪刑有關之共犯、未遂犯、連續犯、牽連犯、結合犯，
    以及累犯加重，自首減輕暨其他法定加減原因（如身分加減
    ）與加減例等一切情形，綜其全部之結果而為比較後，整個
    之適用。又按行為後刑法條文經修正，惟無有利、不利情形
    ，應適用裁判時法，亦即如新舊法處罰之輕重相同，即無比
    較適用之問題，非刑法第二條所指之法律有變更，即無該條
    之適用，應依一般法律適用原則，適用裁判時法（最高法院
    於95年11月7日第21次刑事庭會議決議要旨參照）。查被告
    行為後，刑法業於九十四年二月二日修正公布，九十五年七
    月一日起施行，且按行為後法律有變更者，適用行為時之法
    律，但行為後之法律有利於行為人者，適用最有利於行為人
    之法律，修正後刑法第二條第一項定有明文。查本件被告行
    為後，相關刑法規定變更如下：
（一）查刑法第二十八條修正對共犯處罰之範圍，僅做文字修正
      ，第四十七條雖有修正對累犯處罰之規定，然本案被告不
      論適用新法或舊法，均成立累犯，故上開條文修正對被告
      並無有利不利之情形可資比較，應適用裁判時法，
（二）關於法定罰金刑最低度部分，舊法第三十三條第五款規定
      為銀元一元（折算為新臺幣三元）以上，新法第三十三條
      第五款則修正為新臺幣一千元以上，以百元計算。關於正
      犯之要件部分，舊法第二十八條規定：「二人以上共同實
      施犯罪之行為者，皆為正犯。」，新法則修正為：「二人
      以上共同實行犯罪之行為者，皆為正犯。」。關於死刑及
      無期徒刑之減輕部分，舊法第六十四條第二項及第六十五
      條第二項分別規定：「死刑減輕者，為無期徒刑，或為十
      五年以下十二年以上有期徒刑。」「無期徒刑減輕者，為
      七年以上有期徒刑。」，新法第六十四條第二項及第六十
      五條第二項則分別規定：「死刑減輕者，為無期徒刑。」
      、「無期徒刑減輕者，為二十年以下十五年以上有期徒刑
      。」。上開情形，綜合比較之結果，關於正犯之要件部分
      ，無論適用新舊法，被告均成立運輸第二級毒品及私運管
      制物品進口等罪之共同正犯，並無有利不利之區別；而就
      罰金刑最低度及死刑、無期徒刑之減輕部分，舊法較有利
      於被告，自應依新法第二條第一項前段之規定，均適用舊
      法之規定論處。另舊法第五十九條規定：「犯罪之情狀可
      憫恕者，得酌量減輕其刑。」，新法第五十九條則規定：
      「犯罪之情狀顯可憫恕，認科以最低度刑仍嫌過重者，得
      酌量減輕其刑。」依同上最高法院刑事庭會議決議意旨，
      本條修正係屬法院就刑之酌減審認標準見解之明文化，非
      屬法律之變更。
（三）又被告行為後，刑法第五十一條業於民國九十四年一月七
      日修正公布，並於九十五年七月一日施行，修正前刑法第
      五十一條規定：「數罪併罰，分別宣告其罪之刑，依左列
      各款定其應執行者：」，其中第五款規定：「宣告多數有
      期徒刑者，於各刑中之最長期以上，各刑合併之刑期以下
      ，定其刑期。但不得逾二十年。」，修正後刑法第五十一
      條第五款規定：「宣告多數有期徒刑者，於各刑中之最長
      期以上，各刑合併之刑期以下，定其刑期。但不得逾三十
      年。」，比較結果，修正後刑法並非較有利於行為人，依
      刑法第二條第一項前段之規定，仍應依修正前刑法，定其
      應執行之刑。
四、核被告所為，係犯毒品危害防制條例第四條第二項之運輸第
    二級毒品罪、第十一條第一項持有第一級毒品罪，及懲治走
    私條例第二條第一項之私運管制物品進口罪。公訴人雖認被
    告攜帶第一級毒品入台之行為，係犯毒品危害防制條例第四
    條第一項之運輸第一級毒品罪，及懲治走私條例第二條第一
    項之私運管制物品進口罪嫌，惟因被告持有第一級毒品之主
    會基本事實同一，本院得予變更其起訴法條，合此敘明。被
    告運輸第二級毒品前後持有毒品之低度行為，為運輸之高度
    行為所吸收，不另論罪。被告與「阿多古」就所犯上開運輸
    第二級毒品罪及私運管制物品進口罪，有犯意聯絡及行為分
    擔，依刑法第二十八條之規定，為共同正犯。被告以一行為
    觸犯前揭運輸第二級毒品罪及私運管制物品進口罪二項罪名
    ，為想像競合犯，應適用刑法法第五十五條之規定，從一重
    之運輸第一級毒品罪處斷。被告所犯運輸第一級毒品罪與持
    有第一級毒品罪間，犯意各別，態樣互異，應分論併罰。
五、原審對被告予以論罪科刑固非無見，惟被告雖自大陸帶進第
    一級毒品海洛因，其淨重僅０‧一二公克，數量極微，並不
    成立運輸第一級毒品罪（詳細理由如後述），原審卻以運輸
    第一級毒品論處，不無可議。本件被告之上訴意旨亦執此指
    摘原判決不當，為有理由，自應由本院予以撤銷改判。查，
    被告素無前科紀錄，此有本院被告前科紀錄表在卷可稽，其
    係一女流之輩，為貪圖小利，為人運輸毒品回台，抵銷其所
    積欠「阿多古」共計澳幣一千五百元、新臺幣一萬二千元之
    債務，一時失慮，而受綽號「阿多古」之人利用，共同基於
    運輸第二級毒品甲基安非入台之犯意而運輸第二級毒品入台
    ，其所犯之罪，其本刑復為無期徒刑或七年以上之重罪，仍
    嫌過重，客觀上足以引起一般人之同情，情輕法重，實堪憫
    恕，爰依刑法第五十九條之規定，酌量減輕其刑。爰審酌被
    告所運輸之第二級毒品甲基安非他命，數量不少，且純度極
    高，如流入市面，將加速毒品氾濫，對社會治安及國人身心
    健康危害甚鉅，且其犯後之態度等一切情狀，就運輸二級毒
    品部分，量處有期徒刑三年六月，就持有第一級毒品部分，
    量處有其徒刑八月，並合併定其應執行刑為有期徒刑四年，
    以示懲儆。扣案如附表所示之第一級毒品海洛因、第二級毒
    品甲基安非他命，及附著有上開毒品殘渣難以析離之包裝夾
    鏈袋、殘渣袋等，均依毒品危害防制條例第十八條第一項前
    段之規定，宣告沒收銷燬之。
六、公訴意旨另以被告在前開時地，被查獲如附表所載之第一級
    毒品海洛因，因認被告係犯毒品危害防制條例第四條第一項
    之運輸第一級毒品罪，及懲治走私條例第二條第一項之私運
    管制物品進口罪嫌云云。訊據被告乙○○，堅詞否認有此部
    分之犯行，在警訊時辯稱：「扣案之安非他命三十六點六公
    克、海洛因毛重一點二公克安非他命是我用來自己吸食使用
    ，海洛因是他附贈。」、「我從廈門那邊，其實我是去那邊
    玩，我在一月四日中午在廈門那邊買，跟一個「陳祥發」買
    的，以一萬多買的，回去算過大約一萬四干多元。那個海洛
    因是他請我用的，我本來去那邊只是要去玩而已，安非他命
    是他說那邊便宜，叫我拿。」云云，在本院審理時辯稱：「
    （在你身上查到的殘渣袋你有無吸用過？）是在大陸用過剩
    下的袋子，我回臺灣前一天使用海洛因。」等語。查：本件
    查扣之第一級毒品海洛因，僅只淨重０. 一二公克，其量甚
    微，足見被告所辯該海洛因係「阿多古」所附贈云云，尚非
    全然無稽，堪予採信。再者，被告復始終供述其運輸之物只
    要為第二級毒品安非他命，而非海洛因，經查復無其他證據
    足以證明被告就所攜帶進來之上開海洛因毒品，有自大陸運
    輸返台之意思，是自難令負運輸第一級毒品入口之罪責。惟
    其持有之行為，應成立毒品危害防制條例第十一條第一項之
    持有第一級毒品罪，本院已予論處，如前所述。本件被告上
    開運輸第一級毒品及走私之犯行尚屬不能證明，惟公訴人認
    此部分犯行與前開判決有罪部分，具有想像競合之關係，為
    裁判上一罪，本院毋庸另無罪之諭知，附此敘明。
七、據上論斷，應依刑事訴訟法第三百六十九條第一項前段、第
    三百六十四條、第二百九十九條第一項前段、第三百條，毒
    品危害防制條例第四條第二項、第十一條第一項、第十八條
    第一項前段，懲治走私條例第二條第一項、刑法第十一條，
    刑法第二條第一項前段，第二十八條、第五十五條、第五十
    九條、第五十一條（修正前），判決如主文。
本案經檢察官邱美育到庭執行職務。
中　　華　　民　　國　　96　　年　　6　　月　　13　　日
                  刑事第三庭審判長法  官  許國宏
                                  法  官  朱光仁
                                  法  官  許增男
以上正本證明與原本無異。
如不服本判決，應於收受送達後十日內向本院提出上訴書狀，其
未敘述上訴之理由者並得於提起上訴後十日內向本院補提理由書
（均須按他造當事人之人數附繕本）。
                                  書記官  葉金發
中　　華　　民　　國　　96　　年　　6 　　月　　13　　日
附表：
一、第一級毒品海洛因一包（淨重０‧一二公克），以夾鏈袋一
    只直接包裝。
二、第二級毒品甲基安非他命一包（驗餘淨重三十四‧六一公克
    、純度約百分之九十九‧一）（以夾鏈袋一只直接包裝，此
    部分之夾鏈袋為憲兵司令部刑事鑑驗中心所提供）
三、第二級毒品甲基安非他命殘渣袋一包（此為被告運輸第二級
    毒品時所使用之原包裝袋，憲兵司令部刑事鑑驗中心人員鑑
    驗時將其中甲基安非他命取出另裝於新夾鏈袋內，原包裝袋
    則殘留甲基安非他命殘渣）
附錄本案論罪科刑之法條：
毒品危害防制條例第4條第2項：
製造、運輸、販賣第二級毒品者，處無期徒刑或 7 年以上有期徒
刑，得併科新臺幣 7 百萬元以下罰金。
毒品危害防制條例第11條第1項：
持有第一級毒品埋，處三年以下有期徒刑、拘役或新台幣五萬元
以下罰金。
懲治走私條例第2條第1項
私運管制物品進口、出口逾公告數額者，處 7 年以下有期徒刑，
得併科新臺幣 3 百萬元以下罰金。
